臺灣高雄地方法院刑事判決　　　　　 100年度審易字第1800號
公　訴　人　臺灣高雄地方法院檢察署檢察官
被　　　告　黃耀輝
上列被告因竊盜案件，經檢察官提起公訴（100 年度偵字第1123
4 號），被告於準備程序中就被訴事實為有罪之陳述，經本院告
知簡式審判程序之旨，並聽取被告與公訴人之意見後，本院裁定
進行簡式審判程序，判決如下：
    主  文
黃耀輝犯攜帶兇器竊盜罪，處有期徒刑柒月。緩刑貳年，緩刑期
間付保護管束，並應向指定之政府機關、政府機構、行政法人、
社區或其他符合公益目的之機構或團體，提供壹佰小時之義務勞
務。扣案之鐵撬壹支，沒收之。
    事實
一、犯罪事實：
    黃耀輝於民國100 年4 月1 日下午4 時45分許，在高雄市前
    鎮區○○○路、凱旋路附近之臨海橋旁、前鎮○○○道路上
    ，見四下無人，有機可趁，乃基於意圖為自己不法所有之犯
    意，攜帶其所有之客觀上足以對人之生命身體造成危險之鐵
    撬1 支，以鐵撬敲擊、取下之方式，竊取高雄市水利局管理
    並設置於上址之鐵欄杆架3 具（合計價值新臺幣【下同】3
    萬元）及欄杆1 支（價值1,000 元）得手。嗣黃耀輝欲將所
    竊得之上開鐵欄杆架及欄杆搬運離去上址時，為巡邏員警發
    現，並扣得鐵欄杆架3 具、欄杆1 支（均已領回）及鐵撬1
    支等物。
二、案經高雄市政府警察局前鎮分局報請臺灣高雄地方法院檢察
    署檢察官偵查起訴。
    理由
一、本案被告黃耀輝所犯，非死刑、無期徒刑、最輕本刑3 年以
    上有期徒刑之罪，或高等法院管轄第一審之案件，而被告於
    本院準備程序進行中，就被訴事實為有罪之陳述，經告以簡
    式審判之旨，並聽取檢察官、被告之意見後，本院裁定改依
    簡式審判程序進行審理，並依刑事訴訟法第273 條之2 規定
    ，不受同法第159 條第1 項、第161 條之2 、第161 條之3
    、第163 條之1 及第164 條至第170 條規定之限制，合先敘
    明。
二、被告攜帶兇器竊盜之上開犯罪事實，業據彼於本院審理中坦
    承不諱，所竊之物核與證人即高雄市水利局股長胡祥洋於警
    詢中之陳述情節相符，並有高雄市政府警察局前鎮分局扣押
    筆錄暨扣押物品目錄表1 份、查獲照片12張、贓物認領保管
    單1 張等附卷可稽，及鐵欄杆架3 具、欄杆1 支、鐵撬1 支
    等物扣案可佐。足認被告所為不利於己之自白與事實相符，
    應可採信。本案事證明確，被告犯行堪以認定，應予依法論
    科。
三、論罪科刑部分：
  (一)按刑法第321 條第1 項第3 款之攜帶兇器竊盜罪，係以行為
    人攜帶兇器竊盜為其加重條件，此所謂兇器，其種類並無限
    制，凡客觀上足對人之生命、身體、安全構成威脅，具有危
    險性之兇器均屬之，且祇須行竊時攜帶此種具有危險性之兇
    器為已足，並不以攜帶之初有行兇之意圖為必要（最高法院
    79年臺上字第5253號判例意旨參照）。查被告為本件竊盜犯
    行時所使用之鐵撬1 支，一端彎曲可抓、鉤、撬；另一端筆
    直可擊、刺、穿，得單手握持，長度約4 尺（1 尺約30公分
    ）等情，有本院100 年7 月21日準備程序筆錄可參，足認係
    屬質地堅硬之鐵器，復有尖銳之形狀，客觀上自可對人之生
    命、身體、安全構成威脅，具有危險性，要屬刑法第321 條
    第1 項第3 款所定兇器無訛。是核被告所為，係犯刑法第32
    1 條第1 項第3 款之攜帶兇器竊盜罪。
  (二)爰審酌被告正值壯年，有工作能力，不思以正途取財，竟任
    意竊取他人財物，損及他人財產法益，法治觀念薄弱，所為
    實不足取；惟念及被告初次犯罪，並無前科，有本院院內裁
    判案件紀錄表及臺灣高等法院被告前案紀錄表附卷足參，足
    見其平日素行尚可，且犯罪後尚知坦承犯行，態度尚可，所
    竊之物，業已發還被害人，亦有上開贓物認領保管單在卷可
    稽，損害已有減輕，並綜合考量被告係國中肄業、從事臨時
    工、家境貧寒（見警詢筆錄教育程度欄、職業欄及家庭狀況
    欄之記載），及上開犯罪情節、所用手段等一切情狀，量處
    如主文所示之刑，以資懲儆。又查，被告前未曾因故意犯罪
    受有期徒刑以上刑之宣告，已如前述，其因經濟困頓，一時
    思慮不周，致為本案犯行，經此偵審程序後，當能之所警惕
    ，信無再犯之虞，本院因認所宣告之刑以暫不執行為適當，
    予以宣告緩刑2 年，以啟自新，並依刑法第74條第2 項第5
    款之規定，命應向臺灣高雄地方法院檢察署指定之政府機關
    、政府機構、行政法人、社區或公益團體提供100 小時之義
    務勞務。又為促使被告於緩刑期間內隨時警惕、約束自身行
    為，並協助渠等建立正確法律觀念，及提供必要之協助及督
    促，併依刑法第93條第1 項之規定，諭知於緩刑期間付保護
    管束。
  (三)末查，扣案之鐵撬1 支，係被告所有，供其犯本件竊盜犯行
    所用之物，此經被告自承在卷，是應依刑法第38條第1 項第
    2 款之規定，予以宣告沒收之。
據上論斷，應依刑事訴訟法第273 條之1 第1 項、第284 條之1
、第299 條第1 項前段，刑法第321 條第1 項第3 款、第38條第
1 項第2 款、第74條第1 項第1 款、第2 項第5 款、第93條第1
項，判決如主文。
本案經檢察官李怡增到庭執行職務。
中    華    民    國   100    年    8     月    4     日
                  刑事第十庭  法  官    呂明燕
以上正本證明與原本無異。
如不服本判決應於收受送達後10日內向本院提出上訴書狀，並應
敘述具體理由；如未敘述上訴理由者，應於上訴期間屆滿後20日
內向本院補提理由書（均須按他造當事人之人數附繕本）「切勿
逕送上級法院」。
中    華    民    國   100    年    8     月    4     日
                              書記官    張琇晴
附錄本判決論罪科刑之法條：
中華民國刑法第321條第1項
犯竊盜罪而有下列情形之一者，處六月以上、五年以下有期徒刑，得併科
新臺幣十萬元以下罰金：
一、侵入住宅或有人居住之建築物、船艦或隱匿其內而犯之者。
二、毀越門扇、牆垣或其他安全設備而犯之者。
三、攜帶兇器而犯之者。
四、結夥三人以上而犯之者。
五、乘火災、水災或其他災害之際而犯之者。
六、在車站、埠頭、航空站或其他供水、陸、空公眾運輸之舟、車、航空
    機內而犯之者。